【裁判字號】    99,易,252
【裁判日期】    991110
【裁判案由】    傷害
【裁判全文】
臺灣宜蘭地方法院刑事判決               99年度易字第252號
公  訴  人  臺灣宜蘭地方法院檢察署檢察官
被      告  甲○○
上列被告因傷害案件，經檢察官提起公訴（99年度偵字第1023號
），本院判決如下：
    主  文
甲○○犯傷害罪，處拘役肆拾日，如易科罰金，以新臺幣壹仟元
折壹日。
    犯罪事實
一、甲○○於民國99年2月9日上午7時許，在宜蘭縣羅東鎮○○
    路68號雷龍遊藝場內，因故與乙○○發生爭執，竟以毛線衣
    甩乙○○的臉及手，用手打乙○○一下，致乙○○受有臉與
    頭挫傷、右手中指挫傷等傷害。乙○○當場報警，警員趕到
    現場處理後，乙○○自行前往醫院就醫。
二、案經乙○○訴由宜蘭縣政府警察局羅東分局報告臺灣宜蘭地
    方法院檢察署檢察官偵查起訴。
    理  由
一、本件被告之供述及被告以外之人於審判外之陳述暨相關筆錄
    、書證（以下所引據者），檢察官、被告均未於本案言詞辯
    論終結前聲明異議。本院審酌該等陳述、筆錄、書證作成時
    之情況，亦無何等違背刑事訴訟程序或顯不可信之情形，倘
    以之作為本案認定犯罪事實之基礎，尚屬適當，爰依刑事訴
    訟法第159條第1項、第159條之5等規定，認均具有證據能力
    ，合先敘明。
二、訊據被告甲○○固坦承於99年2月9日上午7時許，在宜蘭縣
    羅東鎮○○路68號雷龍遊藝場內，因與告訴人乙○○發生爭
    執，曾以毛線衣甩乙○○之事實，惟矢口否認傷害犯行，辯
    稱：當時係乙○○打伊，伊方以衣服甩乙○○。乙○○亦拿
    拖鞋丟伊，以手推伊胸部，乙○○可能因推伊太大力，使手
    碰到遊戲機台而受傷云云。經查：
（一）被告於警詢及審理中均供稱：有以衣服甩乙○○等語（詳
      警卷第2頁、本院卷第12頁），足證被告與告訴人發生爭
      執後，確有對告訴人出手之事實。再被告如何傷害告訴人
      ，業據證人即告訴人乙○○於警詢時陳述：「（問：甲○
      ○如何傷害妳？妳何部位受傷？）…，還用衣服甩我的臉
      還有右手中指。」等語（詳警卷第5頁）；於偵查中證稱
      ：「因為我要出去買菜時，他（按被告）約我去旅社，我
      說不可能，我已經有老公，他就出手打我，罵我三字經，
      …，用衣服甩我的臉及手，用手打我一下，…。」等語（
      詳偵卷第5、6頁）；暨於審理中證述：「…在雷龍遊藝場
      內說我害他（按被告）賭輸了並罵我三字經後，他當時人
      在第一排，用衣服甩我的眼睛，我一邊走，他一邊用衣服
      甩我，次數我不會算了，有甩到我的手、身體…」等語（
      詳本院卷第20頁）綦詳，另依宜蘭縣政府警察局羅東分局
      之受理各類案件紀錄表所載，於99年2月9日7時許在奧林
      匹克旁有糾紛，受理情形為：「一、當事人乙○○（按出
      生、身分證號碼、電話略）…稱遭一名男子甲○○（按出
      生、身分證號碼、電話略），但不願隨警方返所提出告訴
      ，稱不需警方處理後逕自離去。」等語（詳偵卷第16頁）
      。而前往處理之警員丙○○於審理中亦證稱：「（問：【
      提示99偵卷第16頁受理各類案件紀錄表並告以要旨】你是
      否是在99年2月9日上午7時受理110勤務中心通報有糾紛派
      遣你前往處理？）是的。」，「（問：你是處理本件傷害
      案件？）是。」，「（問：請陳述當時到場情形？）當時
      告訴人乙○○到雷龍遊藝場外面，她說她被被告甲○○傷
      害」等語（詳本院卷第83頁），是如告訴人未遭被告傷害
      ，當不至報警，請警到場處理，足見其指訴被告傷害之事
      實，應屬真實。再告訴人受有臉與頭挫傷、右手中指挫傷
      等傷害之事實，有財團法人羅許基金會羅東博愛醫院（下
      稱博愛醫院）診斷證明書在卷可稽（詳警卷第7頁），綜
      上，被告所辯即無足採。本件事證明確，被告傷害犯行，
      堪以認定。
（二）起訴書以被告有邀約乙○○去旅館開房間云云，惟此除告
      訴人於警詢、偵查中之指訴外，尚無其他證據得以證明。
      而依告訴人於審理中所證稱：「他（按被告）在雷龍遊藝
      場內說我害他賭輸了並罵我三字經後，他當時人在第一排
      ，用衣服甩我的眼睛，我一邊走，他一邊用衣服甩我，次
      數我不會算了，有甩到我的手、身體，並嚇唬我…。」等
      語（詳本院卷第20頁）觀之，被告傷害告訴人之緣由，應
      為被告認為告訴人害他賭輸。至告訴人雖於審理中亦證述
      ：「（問：你於警詢筆錄稱：是被告找你去旅館，但是你
      不願與他一起前往？）是的。」，「（問：我【按被告】
      當天是否有找你去旅社？）有的，我回答說：一大早說什
      麼瘋話。」等語（詳本院卷第20、21頁），惟此僅能認定
      被告當時有詢問告訴人是否要去旅館而已，尚無法認定係
      被告傷害告訴人之原因。
（三）起訴書復以被告有以腳踢告訴人云云，被告堅決否認有踢
      告訴人。惟查此除據告訴人之指述外，並無其他證據可資
      佐證。且告訴人於警詢提出之前述診斷證明書亦無記載其
      腿部受有傷害。再經本院依職權函詢博愛醫院，該院回覆
      ：乙○○當時僅主訴被打，右手中指疼痛，尖端表淺損傷
      、右側臉頰紅腫，進一步安排頭部X光、右手X光檢查，並
      無骨折情形，有該院99年9月1日（99）羅博醫字第201008
      0187號函附之醫師說明書、急診病歷及照片2張存卷可查
      （詳本院卷第61至67頁），足證告訴人前往醫院急診時，
      亦未述及腿部有何傷勢。甚者，告訴人於警詢時係陳稱：
      左小腿遭被告踢到等語（詳警卷第5頁），惟於審理中則
      證稱：右小腿遭被告以左小腿踢到等語（詳本院卷第24頁
      ），指訴情節前後不一，是尚難認定被告有以腳踢告訴人
      腿部之事實，起訴書此部分所述，應不足採。
（四）至告訴人乙○○指稱：除上開傷勢外，被告還造成其患有
      右眼青光眼云云。惟查此除據被告堅詞否認外，依告訴人
      於警詢、偵查及本院99年7月7日審理時，均未曾提及眼晴
      有受傷之事實。且上述之診斷證明書亦無記載眼睛受有傷
      害。再依前述博愛醫院99年9月1日（99）羅博醫字第2010
      080187號函附之醫師說明書、急診病歷及照片2張所載，
      是如告訴人遭被告毆打時，眼睛受有傷害，當會即時告訴
      警察、檢察官及醫師，惟上開資料所示，告訴人均未曾提
      及，是其所述其患有青光眼係因被告傷害所致云云，應不
      足採。
三、核被告所為，係犯刑法第277條第1項之傷害罪。爰審酌被告
    傷害告訴人之動機、及其犯罪之手段、告訴人所受傷程度尚
    輕，惟被告尚未與告訴人達成民事和解，與犯罪後否認犯行
    之態度等一切情狀，量處如主文所示之刑，並諭知易科罰金
    之折算標準。
據上論斷，應依刑事訴訟法第299條第1項前段，刑法第277條第1
項、第41條第1項前段，刑法施行法第1條之1，判決如主文。
本案經檢察官王清白到庭執行職務。
中    華    民    國    99    年    11    月    10    日
                     刑事第二庭  法  官  張育彰
以上正本證明與原本無異。
如不服本判決應於收受本判決後10日內向本院提出上訴書狀，並
應敘述具體理由。若未敘述理由者，應於上訴期間屆滿後20日內
向本院補提理由書狀(均須按他造當事人之人數附繕本)。
                                 書記官  陳靜宜
中    華    民    國    99    年    11    月    10    日
附錄本案論罪科刑法條全文
附錄論罪科刑法條：第277條第1項
傷害人之身體或健康者，處3年以下有期徒刑、拘役或1千元以下
罰金。

司法院資訊處製作；財團法人民間司法改革基金會備份。
